# 购买艺术品

提问人：709046552 时间：2019-06-26 08:55:38
陈版，我公司（非艺术品交易企业）购买艺术品装饰作用，如何处理？是否属于固定资产？

回答人：chenyiwei
请参考：《瑞华研究 2010 ～ 2016 汇编》之 “问题 1-1-21（会所外购工艺品、收藏品的会计处理）”。